【裁判字號】    99,易,987
【裁判日期】    991011
【裁判案由】    竊盜
【裁判全文】
臺灣苗栗地方法院刑事判決               99年度易字第930號
公  訴  人  臺灣苗栗地方法院檢察署檢察官
被      告  甲○○
上列被告因竊盜等案件，經檢察官提起公訴（99年度偵字第4312
號），及追加起訴（99年度偵字第4715號），本院依簡式審判程
序判決如下：
    主  文
甲○○：
  (一)犯竊盜罪，累犯，處有期徒刑陸月。
  (二)犯竊盜罪，累犯，處有期徒刑陸月。
  (三)犯毀越門扇、夜間侵入住宅竊盜罪，累犯，處有期徒刑玖月
    。
  (四)犯踰越門扇、夜間侵入住宅竊盜罪，累犯，處有期徒刑玖月
    。
  (五)犯攜帶兇器、毀越門扇竊盜未遂罪，累犯，處有期徒刑柒月
    。
  (六)犯竊盜罪，累犯，處有期徒刑陸月。
  (七)犯竊盜罪，累犯，處有期徒刑陸月；扣案鑰匙1支沒收。
  (八)犯竊盜罪，累犯，處有期徒刑陸月。
應執行有期徒刑參年；扣案鑰匙1支沒收。
    犯罪事實及理由
一、犯罪事實：
    甲○○意圖為自己不法之所有，分別為下列竊盜犯行：
    起訴事實（7件）
    (一)於99年7 月24日上午7 時45分許，趁其舅舅陳德發不在家
      之際，以零錢硬幣（未扣案）開啟苗栗縣竹南鎮○○里○
      ○路10號住處側門門鎖方式，侵入屋內（侵入住宅部分未
      經告訴）竊取陳德發所有之熱水器1 臺、寶馬牌香菸1 包
      及老虎鉗1 支，得手後，將熱水器及老虎鉗變賣給不詳之
      舊貨商（未尋獲）。
    (二)於99年7 月26日上午7 時45分許，以相同手法，再次侵入
      陳德發上開住處（侵入住宅部分未經告訴），竊取陳德發
      所有音響1 組（含喇叭2 個），得手後，因搬運過程將音
      響摔壞而予以棄置贓物（未尋獲）。
    (三)於99年8月2日22時10分許之夜間，再次以將1樓鋁門窗拆
      下方式，侵入陳德發上開住處，竊取陳德發所有之古董1
      批共15件，得手後，因找不到買家而將竊得之古董贓物棄
      置（未尋獲）。
    (四)於99年8 月4 日19時55分許之夜間，以零錢硬幣（未扣案
      ）開啟門鎖方式，再次侵入陳德發上開住處，竊取陳德發
      所有之古董1 件、茶壺36件，因找不到買家而將竊得之古
      董及茶壺贓物棄置（未尋獲）。
    (五)於99年8月8日上午7時10分許，趁其舅舅陳德興不在家之
      際，以客觀上足供作為兇器之不明物品（未扣案）擊破苗
      栗縣竹南鎮○○里○○路12號住處鋁門玻璃方式，足生損
      害於陳德興，侵入屋內（侵入住宅部分未經告訴）欲竊取
      屋內財物，因未尋獲有價值財物而未得逞。
    (六)於99年8 月8 日上午5 、6 時許之日出後，以自備鑰匙（
      未扣案）開啟唐永春苗栗縣竹南鎮中美里9 鄰保安林44-1
      號住處大門，進入屋內（侵入住宅部分未經告訴）竊取唐
      永春所有之長江牌手機1 支（內含門號晶片卡2 張）及現
      金約新台幣4 萬元。
    (七)於99年8 月7 日22時許，在苗栗縣頭份鎮○○路90號前，
      以自備之機車鑰匙1 支，竊得連傳生所有之車號VMJ-158
      號輕型機車1 部供自己代步使用，經警循線查獲。
    追加起訴事實（1件）
    (八)於99年8 月1 日上午9 時40分許，在乙○○位於苗栗縣竹
      南鎮崎頂里11鄰天泉1 之6 號住處，藉口要向乙○○拿取
      司法文書，而趁乙○○於該住處二樓尋找該司法文書之際
      ，竟基於意圖為自己不法之所有，以徒手之方式竊取乙○
      ○所有放置於一樓客廳之液晶電視一台，並將之放於甲○
      ○所騎乘車牌號碼HC8-846 號之重型機車上，隨即駕車逃
      逸。
二、證據名稱：
    起訴部分：
    (一)被告甲○○於警、偵訊及審理時之自白。
    (二)告訴人陳德發、陳德興、唐永春及唐王月枝之指訴及被害
      人連傳生之指述。
    (三)贓物認領保管單2 紙、相關照片及機車鑰匙1 把扣案。
    追加起訴部分：
    (一)被告甲○○之自白。
    (二)告訴人乙○○之指訴。
    (三)現場照片2張。
    (四)監視錄影畫面翻拍照片3張。
三、其他說明：
    (一)關於事實(六)之行竊時間，經蒞庭公訴人當庭確認為上午5
      、6時許之日出後（起訴書原載5時10分許）。
    (二)起訴事實中有關侵入住宅部分，均未經告訴，基此，公訴
      人認起訴書證據並所犯法條欄內，所載刑法第306 第1 項
      之條文及罪名係屬誤繕，已具狀請求將此誤繕之部分刪除
      。
    (三)關於起訴事實(五)，起訴書原載適用法條為刑法第354 條之
      毀損罪、第306 條第1 項之侵入住宅罪及第320 條第3 項
      、第1 項之竊盜未遂罪，應分論併罰等語。上開記載經公
      訴人以起訴書誤繕為由，當庭就起訴事實(五)部分，聲請更
      改為依刑法第321 條第1 項第2 、3 款、第2 項之攜帶兇
      器、毀越門扇竊盜未遂罪論處。
    本院經核並無不合，爰均依公訴人之上揭請求予以更正。
四、應適用之法條：
    (一)刑事訴訟法第273 條之1 第1 項、第299 條第1 項前段、
      第310 條之2 、第454 條第1 項。
    (二)刑法第47條第1 項、第320 條第1 項、第321 條第1 項第
      1、2 、3 款、第2 項、第51條第5 款、第38條第1 項第2
      款。
    (三)刑法施行法第1條之1。
五、本判決係依刑事訴訟法第310 條之2 、第454 條第1 項製作
    。如不服本判決，應於判決送達之日起10日內，向本院提起
    上訴。
本案經檢察官盧美如到庭執行職務。
中    華    民    國    99    年    10    月    11    日
                  刑事第二庭    法  官  楊清益
以上正本證明與原本無異。
如不服本判決應於收受判決後10日內向本院提出上訴書狀，並應
應敘述具體理由。其未敘述上訴理由者，應於上訴期間屆滿後20
日內向本院補提理由書( 均須按他造當事人之人數附繕本) 「切
勿逕送上級法院」。告訴人或被害人如對本判決不服者，應具備
理由請求檢察官上訴，其上訴期間之計算係以檢察官收受判決正
本之日期為準。
                                書記官  蕭雅文
中    華    民    國    99    年    10    月    11    日
附記論罪之法條全文：
中華民國刑法第320條
（普通竊盜罪、竊佔罪）
意圖為自己或第三人不法之所有，而竊取他人之動產者，為竊盜
罪，處5  年以下有期徒刑、拘役或 5 百元以下罰金。
意圖為自己或第三人不法之利益，而竊佔他人之不動產者，依前
項之規定處斷。
前二項之未遂犯罰之。
中華民國刑法第321條
（加重竊盜罪）
犯竊盜罪而有左列情形之一者，處 6 月以上、 5 年以下有期徒
刑：
一、於夜間侵入住宅或有人居住之建築物、船艦或隱匿其內而犯
    之者。
二、毀越門扇、牆垣或其他安全設備而犯之者。
三、攜帶兇器而犯之者。
四、結夥三人以上而犯之者。
五、乘火災、水災或其他災害之際而犯之者。
六、在車站或埠頭而犯之者。
前項之未遂犯罰之。

司法院資訊處製作；財團法人民間司法改革基金會備份。
